臺灣高雄地方法院刑事裁定
111年度聲字第812號
聲  請  人  臺灣高雄地方檢察署檢察官
受  刑  人  温正賢




上列聲請人因受刑人數罪併罰有二裁判以上，聲請定其應執行刑
（111 年度執聲字第643號），本院裁定如下：
    主  文
温正賢犯如附表所示之罪，所處如附表所示之刑，應執行有期徒
刑參年拾月。
    理  由
一、受刑人温正賢犯附表編號2至5所示之罪後，刑法第50條條文
    業經立法院修正並由總統於民國102 年1 月23日公布，並自
    同年月25日施行。修正後，經宣告得易科罰金之刑，原則上
    不因複數犯罪併合處罰，而失其得易科罰金之利益；況行為
    人仍得於判決確定後請求檢察官聲請定應執行刑，整體觀察
    應屬有利於行為人之修正，是經新舊法比較結果，以裁判時
    之現行刑法第50條較為有利。從而，依刑法第2 條第1 項但
    書之規定，應適用現行刑法第50條之規定，合先指明。
二、聲請意旨略以：受刑人因犯偽造文書罪，先後經判決確定如
    附表所示，應依刑法第50條、第53條及第51條第5 款規定，
    定其應執行之刑，爰依刑事訴訟法第477 條第1 項規定，聲
    請裁定其應執行之刑等語。
二、按數罪併罰，有二裁判以上者，依刑法第51條之規定，定其
    應執行之刑；宣告多數有期徒刑者，於各刑中之最長期以上
    ，各刑合併之刑期以下，定其刑期，刑法第53條、第51條第
    5 款分別定有明文。得易科罰金之罪與不得易科罰金之罪，
    經受刑人請求檢察官聲請定應執行刑者，依第51條規定定之
    ，亦為刑法第50條第1 項但書第1 款、第2 項所明定。
三、查受刑人所犯如附表所示各罪，先後經判處如附表所示之刑
    ，並於如附表所示之日期分別確定在案，其中附表編號1 為
    得易科罰金之罪，其餘則均不得易科罰金，有臺灣高等法院
    被告前案紀錄表、各該刑事確定判決在卷可稽。茲檢察官檢
    具受刑人之聲請書，聲請定其應執行之刑，本院審核認為正
    當，應予准許。又受刑人所犯如附表編號1至5所示之罪，曾
    經本院以110 年度聲字第1923號裁定，定其應執行刑為有期
    徒刑2年10月確定，是本件既不得逾越刑法第51條第5 款所
    定法律外部界限（即不得重於附表所示6罪之總和有期徒刑6
    年11月），亦應受內部界限拘束（即有期徒刑4 年6月）。
    本院復審酌附表所示之罪除編號1為侵占罪外，其餘均係偽
    造文書罪，罪質相近，而編號2至4所示之罪之犯罪時間雖集
    中於101 年4月至同年7 月，但與其他之罪之犯罪時間均有
    明顯區隔，以及形成上開內部界限時已獲考量之因素、刑度
    折讓程度，併參以受刑人就本件定應執行刑表示希望從輕等
    總體情狀，爰定其應執行刑如主文所示。至數罪併罰中之一
    罪，雖得易科罰金，若因與不得易科之他罪合併處罰結果而
    不得易科罰金時，原可易科部分所處之刑，毋庸為易科罰金
    折算標準之記載，有司法院大法官會議釋字第144 號解釋可
    資參照。受刑人所犯附表編號1所示之罪先前雖經法院諭知
    易科罰金折算標準，惟因與不得易科罰金之罪合併定應執行
    刑，即毋庸再行諭知，附此敘明。
四、依刑事訴訟法第477 條第1 項，刑法第50條第1 項但書、第
    2 項、第53條、第51條第5 款，裁定如主文。 
中　　華　　民　　國　　111 　年　　5 　　月　　31　　日
                  刑事第二庭    法　官  林裕凱
以上正本證明與原本無異。
如不服本裁定，應於收受送達後5 日內向本院提出抗告狀。
中　　華　　民　　國　　111 　年　　5 　　月　　31　　日
　　　　　　　　　　　　　　　　書記官　林宜璋　　　　　　　
附表
 編          號  1 2 3  罪          名  侵占罪 共同行使變造公文書罪 共同行使變造公文書罪  宣    告    刑  有期徒刑3 月，如易科罰金，以新臺幣1 仟元折算1 日 有期徒刑1年4月 有期徒刑1年4月  犯  罪  日  期  104年9月28日 101年4月17日 101年6月13日 偵查(自訴)機關年  度  案  號  高雄地檢104年度偵字第27859號 高雄地檢107年度偵緝字第112號 高雄地檢107年度偵緝字第112號 最  後   事實審 法    院 高雄地院 高雄高分院 高雄高分院  案    號 105年度簡字第1121號 108年度上訴字第413、414號 108年度上訴字第413、414號  判決日期 105年5月2日 108年6月20日 108年6月20日 確  定    判  決 法    院       高雄地院 最高法院 最高法院  案    號 105年度簡字第1121號 109年度台上字第2864號 109年度台上字第2864號  判    決確定日期 105年5月31日 109年6月24日 109年6月24日 是否為得易科罰金、易服勞役之案件  是 否 否 備           註  高雄地檢110年度執更字第2193號     編號1至5曾經定應執行刑為有期徒刑2年10月。   

 編          號  4 5 6  罪          名  共同行使變造公文書罪 共同行使偽造私文書罪 共同行使變造公文書罪  宣    告    刑  有期徒刑1年4月 有期徒刑1年 有期徒刑1年8月  犯  罪  日  期  101年7月9日 99年4月19日 102年6月19日 偵查(自訴)機關年  度  案  號  高雄地檢107年度偵緝字第112號 高雄地檢107年度偵字第9649、20842號 高雄地檢106年度偵字第16276號、107年度偵字第10597號 最  後   事實審 法    院 高雄高分院 高雄地院 高雄地院  案    號 108年度上訴字第413、414號 108年度訴字第686號 109年度訴字第438號  判決日期 108年6月20日 110年5月13日 111年3月11日 確  定    判  決 法    院 最高法院 高雄地院 高雄地院  案    號 109年度台上字第2864號 108年度訴字第686號 109年度訴字第438號  判    決確定日期 109年6月24日 110年6月30日 111年4月20日 是否為得易科罰金、易服勞役之案件  否 否 否 備           註  高雄地檢110年度執更字第2193號  高雄地檢111年度執字第3490號   編號1至5曾經定應執行刑為有期徒刑2年10月。